---
title: "practica_final"
format: html
editor: visual
---

Vamos a utilizar el dataset de semillas que se encuentra aquí: https://archive.ics.uci.edu/ml/datasets/seeds#

Primero vamos a descargarnos el dataset con el siguiente comando:

```{r}
library(tidyverse)
df_seeds <- read.table('https://archive.ics.uci.edu/ml/machine-learning-databases/00236/seeds_dataset.txt', col.names =c('area','perimetro','compacto','longitud','anchura','coeficient.asimetria','longitud.ranura','tipo'))
```

#### PREGUNTA 1

¿Cuantas filas y cuantas columnas tiene el dataframe df_seeds?

**Respuesta**:

Tiene 8 columnas y 210 filas

```{r}

str(df_seeds)

```

#### PREGUNTA 2

Vamos a convertir en factor la columna tipo. Vamos a reemplazar los números por su correspondiente etiqueta (label). La correspondencia entre el código y el tipo es:

-   1 - Kama
-   2 - Rosa
-   3 - Canadian

Convierte en factor la columna tipo, respetando las etiquetas:

**Respuesta**:


```{r}
df_seeds$tipo <- factor(df_seeds$tipo, labels = c('Kama','Rosa', 'Canadian'))

summary(df_seeds)
```


#### PREGUNTA 3

¿Cual es la media del area de cada uno de los tipos?

**Respuesta**


```{r}

df_seeds |> group_by(tipo) |> summarise(area_media = round(mean(area),2))

```

#### PREGUNTA 4

¿Como se llama el siguiente tipo de gráfico?. ¿Qué representa la línea del centro de la caja?

```{r}
ggplot(df_seeds, aes(x=tipo, y=area)) + geom_boxplot()
```

**Respuesta**: 

' El gráfico se llama "Gráfico de caja" o "Boxplot", la linea del centro representa el cuartil 2(Q2) o mediana  y marca que el 50% de las muestras se encuentran por debajo de esa linea'

#### PREGUNTA 5

¿Como pintarías un diagrama de puntos (o scatterplot) con ggplot con las siguientes características? - En el eje X la variable compacto - En el eje Y la variable area - Cada tipo de semilla debería tener un color diferente

**Respuesta**:

```{r}

ggplot(df_seeds, aes(x=compacto, y=area, color=tipo)) + geom_point()

```

#### PREGUNTA 6

¿Qué hace la siguiente línea?:

```{r}
df_seeds |> mutate(is_kama = tipo=='Kama') -> df_seeds
```

**Respuesta**: 'Crea una nueva columna llamada is_kama con valores booleanos, si el tipo de la semilla es Kama asigna True, de lo contrario asigna False'

#### PREGUNTA 7

Vamos a dividir el conjunto de datos en test y training porque vamos a entrenar un modelo que me permita diferenciar si una semilla es de tipo Kama o no. ¿Por qué es aconsejable dividir el dataset en los grupos de train y test?

```{r}
set.seed(123) # Este set.seed hace que a todos nos generen los mismos número aleatorios
idx <- sample(1:nrow(df_seeds), 0.7*nrow(df_seeds))
df_seeds_train <- df_seeds[idx,]
df_seeds_test <- df_seeds[-idx,]
```

**Respuesta**: 'Es aconsejable dividir el dataset en train y test, porque con train entrenaremos al modelo y con test evaluaremos su calidad, las muestras de test no van a ser conocidas por el modelo pero son datos de los cuales conocemos el resultado y nos permite ver el grado de precision del modelo.'

#### PREGUNTA 8

Vamos a crear un modelo para realizar una clasificación binaria, donde le pasaremos como entrada las columnas: area, perimetro, compacto, longitud, coeficient.asimetria y longitud.ranura

¿Qué tipo de algoritmo o modelo debería usar?

**Respuesta**: ''

#### PREGUNTA 9

Crea un modelo que me permita clasificar si una semilla es de tipo Kama o no con las siguientes columnas: area, perimetro, compacto, longitud, coeficient.asimetria, longitud.ranura

**Respuesta**:

```{r}

model <- glm(df_seeds_train, formula=is_kama~area+perimetro+compacto+longitud+coeficient.asimetria+longitud.ranura, family='binomial')

```

#### PREGUNTA 10

Si usamos un umbral de 0 en la salida del modelo (lo que equivale a probabilidad de 0.5 cuando usamos el predict con type='response') ¿Cuales son los valores de precisión y exhausitividad?

**Respuesta**.

```{r}

umbral <- 0.5
predict_test <- predict(model,df_seeds_test, type="response")

print("Matriz de confusión:")
M = table(real=df_seeds_test$is_kama, pred=pred_test>umbral)
M
paste("La precision es:", M[2,2]/(M[1,2]+M[2,2]))
paste("La exhaustividad es:", M[2,2]/(M[2,1]+M[2,2]))

```

#### PREGUNTA 11

¿Qué están haciendo las siguientes líneas?

```{r}
set.seed(123)
cl<-df_seeds |> select(area,perimetro,compacto,longitud,anchura,coeficient.asimetria,longitud.ranura) |> kmeans(3)
table(real=df_seeds$tipo,cluster=cl$cluster)
```

**Respuesta**: 'Esta seleccionando varias columnas del dataframe seeds para realizar una clusterización por kmeans. Divide en 3 clusteres el cual luego compara con la division original del dataframe'





